臺灣板橋地方法院刑事判決　　　　　　　96年度易字第2242號
公　訴　人　臺灣板橋地方法院檢察署檢察官
被　　　告　乙○○
上列被告因竊盜案件，經檢察官提起公訴（96年度偵字第14628
號），被告於準備程序中為有罪之陳述，經本院裁定進行簡式審
判程序，本院判決如下：
    主  文
乙○○竊盜，累犯，處有期徒刑肆月。扣案之鑰匙壹支沒收；又
攜帶兇器竊盜，累犯，處有期徒刑柒月。扣案之T 型扳手壹支沒
收；又共同偽造警察人員服務證，足以生損害於公眾及他人，累
犯，處有期徒刑月。扣案之偽造「蘇展民」名義之警察人員服
務證壹張（含乙○○之相片壹張），沒收之。應執行有期徒刑壹
年。扣案之鑰匙壹支、T 型扳手壹支、偽造「蘇展民」名義之警
察人員服務證壹張（含乙○○之相片壹張），均沒收之。
    事  實
一、乙○○曾於民國92年間，因賭博案件，經本院以92年度簡字
    第2069號判處有期徒刑4 月，並於92年9 月19日確定，而於
    92年10月16日易科罰金執行完畢。詎其猶不知悔改，竟意圖
    為自己不法之所有，於96年5 月17日中午12時50分許，在臺
    北縣三重市○○街與三信路口前，以其所有之鑰匙1 支，竊
    取張維騰所有停放在該處之車牌號碼9692-MS 號自用小客車
    1 輛，得手後留供己用；而為躲避警方追緝，復意圖為自己
    不法之所有，於96年6 月3 日上午7 時許，在臺北縣樹林市
    ○○路118 號前，持其所有客觀上具有危險性，足供兇器使
    用之T 型扳手1 支，竊取甲○○所有停放在該處之車牌號碼
    CA-0060 號自用小客車所懸掛之該CA-0060 號車牌2 面，得
    手後，將該CA-0060 號車牌懸掛在上開所竊得之9692-MS 號
    自用小客車上。另乙○○於96年6 月間某日，在臺北縣三重
    市○○街某處，與綽號「小心」之真實姓名年籍不詳成年男
    子，共同基於偽造特種文書之犯意聯絡，由乙○○提供本人
    相片、再由該「小心」男子，在不詳時間、地點，以將乙○
    ○照片影印在偽造之姓名為「蘇展民」之警察人員服務證方
    式，偽造「蘇展民」之警察人員服務證1 張，再交付予乙○
    ○，而足以生損害於蘇展民及警察機關管理之正確性。嗣於
    96年6 月20日晚上11時30分許，乙○○駕駛上開懸掛
    CA-0060 號車牌之自用小客車（原係9692-MS 號車牌），行
    經臺北縣蘆洲市○○街114 號前，為警攔檢查獲，並當場扣
    得上開乙○○所有供犯罪所用之鑰匙1 支、T 型扳手1 支及
    偽造之「蘇展民」警察人員服務證1 張。
二、案經甲○○訴由臺北縣政府警察局蘆洲分局移送臺灣板橋地
    方法院檢察署檢察官偵查起訴。
    理  由
一、按除被告所犯為死刑、無期徒刑、最輕本刑為3 年以上有期
    徒刑之罪或高等法院管轄第一審案件者外，於第1 次審判期
    日前之準備程序進行中，被告先就被訴事實為有罪之陳述時
    ，審判長得告知被告簡式審判程序之旨，並聽取當事人、代
    理人、辯護人及輔佐人之意見後，裁定進行簡式審判程序，
    刑事訴訟法第273 條之1 第1 項定有明文。經核本件被告乙
    ○○所犯係死刑、無期徒刑、最輕本刑為3 年以上有期徒刑
    以外之罪，其於準備程序中就被訴事實為有罪之陳述，經法
    官告知簡式審判程序之旨，並聽取公訴人及被告之意見後，
    本院認宜進行簡式審判程序，爰依首揭規定裁定進行簡式審
    判程序，合先敘明。
二、上開事實，業據被告乙○○於本院審理時坦承不諱（見本院
    卷第71頁），核與證人即被害人張維騰、甲○○於警詢時證
    述之失竊情節相符（見偵查卷第15頁至第18頁），且有台北
    縣政府警察局蘆洲分局扣押筆錄1 件及臺北縣政府警察局車
    輛尋獲電腦輸入2 件附卷可稽，並有上開鑰匙、T 型扳手各
    1 支及偽造之「蘇展民」警察人員服務證1 張（含乙○○之
    相片1 張）扣案可資佐證，而上開自用小客車及車牌2 面業
    已由被害人分別領回，亦有被害人張維騰、甲○○所出具之
    贓物認領保管單各1 件在卷足參，可徵被告前開自白核與事
    實相符，
    本件事證明確，被告犯行洵堪認定。
三、核被告所為：(1)被告持其所有鑰匙竊盜上開原車牌號碼9692
    號自用小客車之行為，係犯刑法第320 條第1 項之竊盜罪；
    (2)查T 型扳手甚為堅硬、銳利，足以傷害人之身體，客觀上
    具有殺傷力，自係兇器之一種，被告持該兇器竊盜上開CA-0
    060 號車牌，核其所為，係犯刑法第321 條第1 項第3 款之
    攜帶兇器竊盜罪；(3)被告偽造上開「蘇展民」警察人員服務
    證之行為，係犯刑法第212 條之偽造特種文書罪。且被告與
    綽號「小心」之成年男子間，就該偽造特種文書罪有犯意之
    聯絡及行為之分擔，為共同正犯。被告曾於92年間，因賭博
    案件，經本院以92年度簡字第2069 號 判處有期徒刑4 月，
    並於92年9 月19日確定，而於92年10月16日易科罰金執行完
    畢，有臺灣高等法院被告前案紀錄表1 件附卷可稽，其於5
    年內，故意再犯本件最重本刑為有期徒刑以上之罪，為累犯
    ，應依刑法第47條第1 項加重其刑。被告所犯上開3 罪間，
    犯意各別，行為互殊，應予分論併罰。審酌被告有犯罪前科
    ，已如前述，竟不知悔悟，仍不循正當途徑獲取財物，僅因
    貪慾圖便即竊取他人自小客車，恣意侵害被害人之財產權，
    惟念其坦認犯行，且上開竊盜所得業經被害人張維騰、甲○
    ○分別領回，所受損失非鉅，而偽造警察人員服務證後，並
    未持以行使，造成之損害非重等一切情狀，爰分別量處如主
    文所示之刑，並定其應執行之刑。至扣案之T 型扳手1 支、
    鑰匙1 支，均係被告所有，且為供本件竊盜犯罪所用，而扣
    案之偽造「蘇展民」警察人員服務證1 張，亦係被告所有，
    供其犯本案犯罪所用之物，均據被告陳明在卷，爰依刑法第
    38條第1 項第2 款規定，併予宣告沒收。
據上論斷，應依刑事訴訟法第273 條之1 第1 項、第299 條第1
項前段，刑法第28條、第212 條、第320 條第1 項、第321 條第
1項 第3 款、第51條第5 款、第47條第1 項、第38條第1 項第2
款，判決如主文。
本案經檢察官顏世翠到庭執行職務。
中　　華　　民　　國　　96　　年　　12　　月　　7 　　日
                  刑事第十三庭  法　官  李麗珠
上列正本證明與原本無異。
如不服本判決，應於送達後十日內敘明上訴理由，向本院提出上
訴狀
                                書記官  林政良
中　　華　　民　　國　　96　　年　　12　　月　　7 　　日
附錄本案論罪科刑法條全文：
刑法第212條
偽造、變造護照、旅券、免許證、特許證及關於品行、能力服務
或其他相類之證書、介紹書，足以生損害於公眾或他人者，處1
年以下有期徒刑、拘役或3 百元以下罰金。
刑法第320條
意圖為自己或第三人不法之所有，而竊取他人之動產者，為竊盜
罪，處5 年以下有期徒刑、拘役或5 百元以下罰金。
意圖為自己或第三人不法之利益，而竊佔他人之不動產者，依前
項之規定處斷。
前二項之未遂犯罰之。
刑法第321條：
犯竊盜罪而有左列情形之一者，處6 月以上、5 年以下有期徒刑
：
一  於夜間侵入住宅或有人居住之建築物、船艦或隱匿其內而犯
    之者。
二  毀越門扇、牆垣或其他安全設備而犯之者。
三  攜帶兇器而犯之者。
四  結夥三人以上而犯之者。
五  乘火災、水災或其他災害之際而犯之者。
六  在車站或埠頭而犯之者。
前項之未遂犯罰之。
